【裁判字號】    97,上訴,215
【裁判日期】    970411
【裁判案由】    偽造有價證券等
【裁判全文】
臺灣高等法院高雄分院刑事判決         97年度上訴字第215號
上  訴  人  臺灣高雄地方法院檢察署檢察官
上  訴  人
即  被  告  甲○○
指定辯護人  本院公設辯護人孫妙岑
上列上訴人因被告偽造有價證券等案件，不服臺灣高雄地方法院
96年度訴字第3702號中華民國96年12月19日第一審判決（起訴案
號：臺灣高雄地方法院檢察署96年度偵字第16811 、18142 、26
062 號），提起上訴，本院判決如下：
    主  文
原判決撤銷。
甲○○共同犯行使偽造信用卡罪共124 罪，各處如附表四主刑欄
所示，附表四從刑欄所示之物及署押均沒收；應執行有期徒刑柒
年，附表四從刑欄所示之物及署押均沒收。
    事  實
一、甲○○、黃建參（另案審理中）共同意圖為自己不法之所有
    ，基於供行使之用而偽造信用卡、行使偽造私文書、偽造署
    押之犯意聯絡，組成偽造信用卡之盜刷詐欺集團，由甲○○
    負責提供偽卡及統籌集團之運作，向姓名、年籍不詳綽號「
    老黃」之成年男子取得俗稱為「白卡」（指已印妥卡別及銀
    行別於偽卡卡面，惟尚未將卡號及內碼燒錄於偽卡卡背電磁
    條碼內者）之偽卡半成品，向馬來西亞籍之不詳姓名年籍男
    子購買挪威國籍Tell er A.S Norway發行銀行之VISA信用卡
    等內、外碼資料（詳如附表一所示之行為態樣及方法欄），
    在臺北縣三重市○○○路65號2 樓，自行偽造成國外信用卡
    卡面、可供行使之信用卡，且陸續召募亦有共同意圖為自己
    不法之所有及基於共同行使偽造信用卡、私文書、偽造署押
    之犯意聯絡之吳奇展、楊岳璋、王建府等車手（即實際盜刷
    之人），共組盜刷詐欺集團。自96年4 月間起至同年6 月6
    日止，由黃建參擔任車頭（即駕車並指揮車手盜刷之人），
    駕駛車號7B-0786 號自小客車，搭載吳奇展、王建府、楊岳
    璋（以上三人業經本院判處罪刑確定）等車手至全臺各百貨
    公司，使各車手假冒偽造信用卡中之持卡人，由甲○○告知
    各車手先在偽造信用卡背面持卡人簽名欄偽簽署名，各車手
    再持偽造信用卡至特約商店盜刷購物，並在特約商店簽帳單
    上偽簽信用卡持卡人之署名，再將該簽帳單存根聯持交特約
    商店而行使，使該等特約商店人員誤認係真正持卡人之刷卡
    消費，而分別交付渠等盜刷之化妝品等物品，均足生損害於
    各特約商店、被偽造署名人、發卡銀行及信用卡之交易安全
    （詳如附表一、二編號1 至123 號所示之卡號、盜刷日期、
    盜刷時間、盜刷商店名稱、地址、金額、行為態樣及方法、
    偽造行為、偽造信用卡號、偽造署押、發卡銀行及發卡銀行
    國別，至起訴書附表一編號2 之盜刷金額應更正為78,200元
    ）。得手後，車手可抽取當日盜刷金額之1 至2 成為佣金，
    其餘獲利由甲○○、黃建參平分。嗣於96年6 月6 日下午，
    由黃建參擔任車頭駕駛車號7B-0786 號自小客車，搭載甲○
    ○及擔任車手之吳奇展至新竹市○○路○ 段乙○○○百貨新
    竹店，甲○○於車內交付吳奇展偽造之匯豐銀行信用卡（卡
    號：0000 0000 00000000號）、花旗銀行信用卡（卡號：00
    00000000 000000 號）各1 張，吳奇展並在卡片背面偽造「
    施金華」之署押，黃建參即要求吳奇展至乙○○○百貨購買
    化妝品，惟因付款時，吳奇展所持偽造之匯豐銀行信用卡額
    度不足，而未完成交易；嗣由黃建參駕駛上開車輛前往新竹
    市○○路○ 段之SOGO百貨，由黃建參、吳奇展共同進入SOGO
    百貨，欲持花旗銀行信用卡盜刷消費，甲○○、吳奇展旋於
    同日17時45分為員警逮捕，黃建參則趁隙逃逸 (嗣後經通緝
    到案另案審理中)， 員警並扣得該盜刷集團所有供犯罪所用
    如附表三所示之物。
二、案經高雄市政府警察局移請臺灣高雄地方法院檢察署檢察官
    偵查起訴。
    理  由
壹、證據能力部分
一、按被告以外之人於審判外之言詞或書面陳述，除法律有規定
    者外，不得作為證據，刑事訴訟法第159 條第1 項定有明文
    ；被告以外之人於審判外之陳述，雖不符同法第159 條之1
    至159 條之4 之規定，而經當事人於審判程序同意作為證據
    ，法院審酌該言詞陳述或書面陳述作成時之情況，認為適當
    者，亦得為證據。當事人、代理人或辯護人於法院調查證據
    時，知有第159 條第1 項不得為證據之情形，而未於言詞辯
    論終結前聲明異議者，視為有前項之同意，同法第159 條之
    5 第2 項亦有明文。查本判決以下所引傳聞證據均經被告及
    辯護人於準備程序時表示同意作為證據，本院審酌上開證據
    作成時並無偽造之動機，其不合法定程序之可能性極小，認
    為適當，依上開說明，應均有證據能力。
貳、實體部分
一、上揭事實，業據被告甲○○於原審及本院審理時坦承不諱，
    核與證人即共同被告吳奇展、王建府、楊岳璋、黃建參分別
    於偵查及原審證述之情節相符，並有附表一所列123 項證據
    在卷可稽，附表三所示物品及偽造之匯豐銀行信用卡（卡號
    ：00000000000000 00 號）扣案可憑。本件事證明確，被告
    犯行洵堪認定。
二、按在信用卡背面簽名欄簽名，自形式上整體觀察，即足以知
    悉係表示信用卡之簽名者於信用卡有效期限內有權使用該信
    用卡之辨識及證明，並非依習慣或特約表示一定用意之證明
    ，性質上係屬刑法第210 條之私文書（最高法院93年度第2
    次刑事庭會議決議參照），又在信用卡簽帳單上偽簽姓名，
    自不待依據習慣或特約，單從形式上觀察，即足以知悉係表
    示已收受特約商店所交付之交易標的物或消費標的，含有收
    據性質，當然屬於刑法第210 條所稱之私文書（最高法院95
    年度台上字第188 號判決採同一見解）。核被告甲○○所為
    ，係犯刑法第339 條第1 項之詐欺取財罪 (附表四編號124
    部分係犯刑法第339 條第3 項、第1 項之詐欺取財未遂罪)
    、第201 條之1 第2 項之行使偽造信用卡罪及第216 、210
    條之行使偽造私文書罪。被告甲○○所犯刑法第339 條第3
    項、第1 項之詐欺取財未遂罪，應依刑法第25條第2 項規定
    減輕其刑。被告甲○○就各次犯行，分別與吳奇展、王建府
    、楊岳璋、黃建參等人，互有犯意聯絡及行為分擔 (詳如附
    表二所載)， 均為共同正犯。被告甲○○就附表四編號124
    所示犯行，與吳奇展、黃建參間，有犯意聯絡及行為分擔，
    為共同正犯。被告甲○○偽造信用卡後復持之行使，偽造之
    低度行為應為行使之高度行為所吸收；於偽造之信用卡背面
    及各該簽帳單商店存根聯上偽簽署押之行為，均係偽造該私
    文書 (即簽帳單)之 部分行為；又偽造私文書後復持以行使
    ，偽造之低度行為應為行使之高度行為所吸收，均不另論罪
    。又被告甲○○就行使偽造信用卡、行使偽造私文書及詐欺
    取財罪 (或詐欺取財未遂罪)三 罪間，係基於最終意圖為自
    己及他人不法所有之詐欺取財決意，為達成該詐欺取財犯行
    所為之各個舉動，應屬法律概念之一行為，其一行為觸犯上
    開3 罪名，為想像競合犯，應依刑法第55條規定，從一重之
    行使偽造信用卡罪處斷。被告甲○○各次行使偽造信用卡犯
    行，犯意各別，應分論併罰，公訴人認係實質上一罪關係應
    包括論以一罪，尚有未洽。
三、被告甲○○犯罪事證明確，原審予以論罪科刑，固非無見；
    惟查，被告甲○○各次行使偽造信用卡犯行，係犯意各別，
    應分論併罰，原判決認係同一犯意之實質上一罪，尚有未洽
    。檢察官上訴指摘原判決論以集合犯一罪係違誤，為有理由
    ，被告甲○○上訴意旨指摘原判決量刑過重，雖無理由，惟
    原判決既有可議，自應由本院予以撤銷改判。爰審酌被告甲
    ○○居於製造偽卡集團之首腦地位，與黃建參、吳奇展、王
    建府、楊岳璋共同製作偽造信用卡，後分別持之多次、各地
    盜刷消費，嚴重危害信用卡之金融交易秩序、侵蝕社會大眾
    之經濟基礎，更有損於各該發卡銀行對信用卡之健全管理及
    財產權，亦將使名義人可能無辜承擔信用卡遭盜刷之莫名風
    險，且被告素行非佳，前有偽造有價證券罪之前科，此有臺
    灣高等法院被告前案紀錄表在卷，本應從重量處，惟念及被
    告甲○○犯後坦承犯行，態度良好，其各次詐欺所得金額非
    鉅，扣除車手所得之一至二成外，餘皆與另案被告黃建參平
    分確定，參以同案被告楊岳璋、吳奇展、王建府部分，均經
    本院判處罪刑確定，其中楊岳璋所犯46罪經定執行刑有期徒
    刑3 年2 月、吳奇展所犯17罪經定執行刑有期徒刑3 年、王
    建府所犯5 罪經定執行刑有期徒刑1 年，此有本院96年度上
    訴字第2378號刑事判決可參等一切情狀，就被告甲○○所犯
    各罪分別量處如附表四所示之刑。又附表一編號1 至6 所示
    犯行，被告甲○○犯罪時間在96年4 月24日以前，應依中華
    民國96年罪犯減刑條例第2 條第1 項第3 款規定減其刑期二
    分之一，並定其應執行刑。扣案之偽造匯豐銀行信用卡 (附
    表四編號124 部分)及 附表三所示之偽造信用卡、製造偽造
    信用卡等之器械原料及電磁紀錄，應依刑法第205 條規定宣
    告沒收之 (附表四編號124 偽造之匯豐銀行及附表三編號19
    偽造之花旗銀行信用卡，因該偽造之信用卡業經宣告沒收，
    其上偽造之施金華署押自無庸再諭知沒收)。 又附表一所示
    偽造信用卡背面之偽造署押、簽帳單上偽造之署押（簽名）
    ，應依刑法第219 條規定宣告沒收。另被告甲○○等人偽簽
    之簽帳單係二聯，一聯交付特約商店收執而非屬被告甲○○
    等人所有，另一聯則由被告甲○○等人持有，惟並未扣案，
    無證據證明現尚存在，應已滅失，為免執行之困難，均不另
    為沒收之諭知。另扣案之匯款單、0000000000號行動電話、
    簽名用筆、商品目錄表，非直接供本件犯罪所用之物；扣案
    之臺北縣三重市○○○路65號2 樓搜索扣押物品目錄表中編
    號24藥用雪肌精、編號26萬寶龍筆、編號27萬寶龍皮包、編
    號30萬寶龍手錶、編號32萬寶龍筆記本、編號35歌林觸煤大
    廈扇、編號36SANYO 除濕機、編號37DVD 數位影音光碟機GK
    -3188 型、編號38 DVD數位影音光碟機YS-968型、編號40萬
    寶龍公事包，則屬被害商店所有被詐欺之物，自不得宣告沒
    收。至扣案之宏碁牌手提電腦、帳冊、0000000000、000000
    0000號行動電話、手提包、臺北縣三重市○○○路65 號2樓
    搜索扣押物品目錄表編號21之LV皮包、編號22及23之SHUUEM
    URA 皮包及手提袋、編號25之卡地亞眼鏡、編號28之TATAMI
    休閒鞋、編號29之行動電話手機 (00000 00000)、編號31之
    SP RLT手提袋、編號33之床單、編號34之枕頭，均與本案犯
    行無直接關係，爰不予宣告沒收。
四、同案被告楊岳璋、吳奇展、王建府部分，均經本院判處罪刑
    確定 (楊岳璋犯46罪經定執行刑有期徒刑3 年2 月、吳奇展
    犯17罪經定執行刑有期徒刑3 年、王建府犯5 罪經定執行刑
    有期徒刑1 年)， 有本院96年度上訴字第2378號刑事判決可
    稽，自不另論列，附此敘明。
據上論結，應依刑事訴訟法第369 條第1 項前段、第364 條、第
299 條第1 項前段，刑法第28條、第201 條之1 、第205 條、第
216 條、第210 條、第219 條、第339 條第1 項、第3 項、第25
條第2 項、第55條、第51條第5 款，刑法施行法第1 條之1 ，中
華民國96年罪犯減刑條例第2 條第1 項第3 款、第7 條第1 項、
第2 項，判決如主文。
本案經檢察官陳建年到庭執行職務。
中    華    民    國    97    年    4     月    11    日
                  刑事第九庭    審判長法  官   莊秋桃
                                      法  官   裕斗
                                      法  官   范惠瑩
以上正本證明與原本無異。
如不服本判決應於收受本判決後10日內向本院提出上訴書狀，其
未敘述上訴理由者，並得於提起上訴後10日內向本院補提理由書
狀（均須按他造當事人之人數附繕本）「切勿逕送上級法院」。
中    華    民    國    97    年    4     月    11    日
                                      書記官   吳華榮
附錄本判決論罪科刑法條：
中華民國刑法第201 條之1 （偽造變造有價證券供行使罪）
意圖供行使之用，而偽造、變造信用卡、金融卡、儲值卡或其他
相類作為簽帳、提款、轉帳或支付工具之電磁紀錄物者，處1 年
以上7 年以下有期徒刑，得併科3 萬元以下罰金。
行使前項偽造、變造之信用卡、金融卡、儲值卡或其他相類作為
簽帳、提款、轉帳或支付工具之電磁紀錄物，或意圖供行使之用
，而收受或交付於人者，處5 年以下有期徒刑，得併科3 萬元以
下罰金。
中華民國刑法第210 條（偽造變造私文書罪）
偽造、變造私文書，足以生損害於公眾或他人者，處5 年以下有
期徒刑。
中華民國刑法第216 條（行使偽造變造或登載不實之文書罪）
行使第210 條至第215 條之文書者，依偽造、變造文書或登載不
實事項或使登載不實事項之規定處斷。
中華民國刑法第339 條（普通詐欺罪）
意圖為自己或第三人不法之所有，以詐術使人將本人或第三人之
物交付者，處5 年以下有期徒刑、拘役或科或併科1 千元以下罰
金。
以前項方法得財產上不法之利益或使第三人得之者，亦同。
前二項之未遂犯罰之。


司法院資訊處製作；財團法人民間司法改革基金會備份。
